【裁判字號】    99,訴,1054
【裁判日期】    990531
【裁判案由】    毒品危害防制條例
【裁判全文】
臺灣板橋地方法院刑事判決              99年度訴字第1054號
公  訴  人  臺灣板橋地方法院檢察署檢察官
被      告  甲○○
上列被告因毒品危害防制條例案件，經檢察官提起公訴（99年度
毒偵字第680 號），於本院準備程序進行中，被告就被訴之事實
為有罪陳述，經告知被告簡式審判程序之旨，並聽取當事人之意
見後，裁定進行簡式審判程序判決如下：
    主  文
甲○○犯如附表所示之罪，各處如附表所示之宣告刑。應執行有
期徒刑貳年肆月，扣案之已使用過香菸壹支沒收。
    事  實
一、甲○○前因施用毒品案件，經本院以89年度毒聲字第1988號
    裁定送觀察、勒戒，嗣因認有繼續施用毒品傾向，於民國89
    年3 月29日，經本院以89年度毒聲字第2210號裁定送強制戒
    治，起算日期為89年3 月29日，指揮書執行完畢日期為90年
    3 月28日，嗣經本院以89年度毒聲字第6548號裁定停止戒治
    ，所餘期間付保護管束，於89年12月12日出所，保護管束期
    滿未經撤銷，以已執行完畢論。惟其於前揭強制戒治執行完
    畢後五年內之94年3 月24日、同年4 月25日因連續施用毒品
    案件，經本院以94年度訴緝字第223 號判決有期徒刑1 年6
    月、10月；另因違反槍砲彈藥刀械管制條例案件，經本院以
    95年訴字第1765號判決有期徒刑3 年6 月確定，前揭3 罪，
    嗣經本院96年聲減字第206 號就前2 罪予以減刑後，再與後
    1 罪定應執行刑有期徒刑4 年6 月，於98年7 月20日縮短刑
    期假釋出監並付保護管束，期滿日為99年4 月5 日（於本案
    不構成累犯）。詎其仍不知悔改，假釋期間內，仍基於施用
    第一級毒品海洛因（以下簡稱海洛因）及第二級毒品甲基安
    非他命（以下稱甲基安非他命，起訴書第1 頁倒數第3 、5
    行、第2 頁第2 行均將甲基安非他命誤載為安非他命，皆應
    予更正）之犯意，以將海洛因摻入香菸內點燃吸食，暨以將
    甲基安非他命放入吸食器內燒烤吸取煙氣等施用方式，分別
    於附表所示之時、地分別施用海洛因及甲基安非他命，嗣先
    後於附表所載時、地經臺北縣政府警察局海山分局員警及臺
    灣板橋地方法院檢察署觀護人採尿檢驗後，均係呈現鴉片類
    及甲基安非他命類陽性反應，始悉其各項犯行。
二、案經臺北縣政府警察局海山分局移送及臺灣板橋地方法院檢
    察署觀護人室簽分同署檢察官偵查起訴。
    理  由
一、按除被告所犯為死刑、無期徒刑、最輕本刑為3 年以上有期
    徒刑之罪或高等法院管轄第一審案件者外，於第一次審判期
    日前之準備程序進行中，被告先就被訴事實為有罪之陳述時
    ，審判長得告知被告簡式審判程序之旨，並聽取當事人、代
    理人、辯護人及輔佐人之意見後，裁定進行簡式審判程序，
    刑事訴訟法第273 條之1 第1 項定有明文。經核本件被告所
    犯係死刑、無期徒刑、最輕本刑為3 年以上有期徒刑以外之
    罪，其於準備程序中就被訴事實為有罪之陳述，經法官告知
    簡式審判程序之旨，並聽取公訴人、被告之意見後，本院爰
    依首揭規定，合議裁定由受命法官獨任進行簡式審判程序，
    合先敘明。
二、上揭事實，業據被告於本院訊問中坦承不諱，且被告於附表
    所載時、地經採尿後，均經以EIA 酵素免疫分析法初步檢驗
    ，再以GC/MS 氣相層析質譜儀法確認檢驗結果，均呈現鴉片
    類（海洛因）、安非他命類（甲基安非他命）陽性反應，有
    台灣檢驗科技股份有限公司99年1 月22日UL/2010/10358 號
    濫用藥物尿液檢驗報告，及臺灣尖端先進生技醫藥股份有限
    公司99年1 月27日、同年2 月10日濫用藥物檢驗報告各1 份
    附卷為憑，堪認被告之自白屬實。又被告前有事實欄一所載
    施用毒品之觀察勒戒執行完畢暨因施用毒品案件經法院判決
    確定之前科紀錄，有臺灣高等法院被告前案紀錄表附卷可憑
    。按修正後之毒品危害防制條例就施用毒品者，僅於「初犯
    」及「5 年後再犯」二種情形，設有追訴條件之限制，即須
    於初犯經觀察、勒戒或強制戒治釋放後，5 年內均無施用毒
    品之行為，始能認其前所實施之觀察、勒戒或強制戒治已足
    遮斷毒癮，而得於5 年後再犯時，再予適用初犯之規定，重
    行觀察、勒戒等程序。倘5 年內已經再犯，被依法追訴處罰
    ，縱其第3 次（或第3 次以上）施用毒品之時間在初犯釋放
    5 年以後，即與「5 年後再犯」之情形有別，自無再經觀察
    、勒戒及強制戒治之必要，應得逕行追訴處罰，最高法院95
    年度臺非字第59號、95年度臺非字第65 號 判決意旨可資參
    照。查被告於90年3 月28日強制戒治執行完畢，迄至再犯本
    件施用毒品案件雖已逾5 年，但期間被告已有因施用毒品之
    犯行經本院判刑確定暨執行，業於前述，是本次犯行核非5
    年後再犯之情形，依前開說明，自無重行觀察、勒戒程序之
    必要，應依法逕行論處。
三、核被告所為，均係犯毒品危害防制條例第10條第1 項、第2
    項之施用第一級毒品罪及施用第二級毒品罪。被告施用前後
    持有第一級、第二級毒品之犯行，分別為施用之高度行為所
    吸收，均不另論罪。又被告先後於附表所示時間多次分別施
    用第一級毒品暨第二級毒品，是其6 次施用毒品之犯行，犯
    意有別，行為互殊，應分論併罰。爰審酌被告前已有施用毒
    品之犯行，復於假釋付保護管束其間數次再犯施用毒品罪，
    顯見戒除毒癮之意志薄弱，且未衷心悛悔，漠視法令之禁制
    ，其行可訾，惟尚知坦承犯行，兼衡施用毒品者均具有相當
    程度之生理成癮性及心理依賴性，戒除不易，且犯罪心態與
    一般刑事犯罪之本質不同，非難性較低，暨參以其施用毒品
    之動機、目的、於審理中所自述之生活狀況等一切情狀，量
    處如主文所示之刑，暨定其應執行之刑，以示懲儆。末查，
    扣案已施用之香菸1 支係被告用來施用海洛因之物，為其於
    本院審理中供承在卷，應依刑法第38條第1 項第2 款之規定
    予以沒收，又因該支香菸業已點燃吸用，實際上僅餘煙蒂而
    已，而剩餘部分又未經任何鑑定即無積極事證足證仍含有海
    洛因，本院爰不就此另為沒收銷燬之諭知，附此敘明。
據上論斷，應依刑事訴訟法第273 條之1 第1 項、第299 條第1
項前段，毒品危害防制條例第10條第1項、第2項，刑法第11 條
前段、第51條第5款、第38條第1項第2款，判決如主文。
本案經檢察官鄭淑壬到庭執行職務。
中    華    民    國    99    年    5     月    31    日
                  刑事第二十庭  法  官  邱景芬
以上正本證明與原本無異。
如不服本判決應於收受判決後10日內向本院提出上訴書狀，並
應敘述具體理由。其未敘述上訴理由者，應於上訴期間屆滿後
20日內向本院補提理由書（均須按他造當事人之人數附繕本）
「切勿逕送上級法院」。
                                書記官  周百川
中    華    民    國    99    年    5     月    31    日
附錄本判決論罪科刑之法條：
毒品危害防制條例第10條
    施用第一級毒品者，處6 月以上5 年以下有期徒刑。
    施用第二級毒品者，處3 年以下有期徒刑。
附表：
┌──┬──────────────┬─────────┬───────────┐
│編號│犯罪事實                    │    論罪法條      │罪名暨宣告刑          │
├──┼──────────────┼─────────┼───────────┤
│一  │民國99年1 月6 日上午10時許，│毒品危害防制條例第│施用第一級毒品，處有期│
│    │在臺北縣板橋市○○路202 巷13│10條第1 項、第2 項│徒刑柒月；扣案之已使用│
│    │弄8 號住處，施用海洛因1 次；│                  │香菸1 支沒收。又施用第│
│    │又在99年1 月7 日凌晨零時20分│                  │二級毒品，處有期徒刑│
│    │許為警採尿前回溯96小時內某時│                  │月。                  │
│    │，在不詳地點，施用第二級毒品│                  │                      │
│    │甲基安非他命1 次；嗣於99年1 │                  │                      │
│    │月6 日晚間11時許，在臺北縣板│                  │                      │
│    │橋市○○路○段50巷22號前為警│                  │                      │
│    │盤查，扣得已使用過之香菸1 支│                  │                      │
│    │，經其同意採集尿液送驗，檢驗│                  │                      │
│    │結果呈鴉片類及甲基安非他命類│                  │                      │
│    │陽性反應，始悉上情。        │                  │                      │
├──┼──────────────┼─────────┼───────────┤
│二  │99年1 月14日下午3 時40分許依│毒品危害防制條例第│施用第一級毒品，處有期│
│    │法接受臺灣板橋地方法院檢察署│10條第1 項、第2 項│徒刑捌月。又施用第二級│
│    │觀護人採尿前回溯26小時、96小│                  │毒品，處有期徒刑肆月。│
│    │時小時內之某時許，在前開住處│                  │                      │
│    │內，分別施用海洛因及甲基安非│                  │                      │
│    │他命各1 次；嗣於99年1 月14日│                  │                      │
│    │下午3 時40分許，因假釋付保護│                  │                      │
│    │管束被告而經通知定期採尿檢驗│                  │                      │
│    │，在同前署接受採集尿液檢體，│                  │                      │
│    │經送檢驗結果呈海洛因類及安非│                  │                      │
│    │他命類陽性反應，始悉上情。  │                  │                      │
├──┼──────────────┼─────────┼───────────┤
│三  │99年1 月28日下午1 時45分許依│毒品危害防制條例第│施用第一級毒品，處有期│
│    │法接受臺灣板橋地方法院檢察署│10條第1 項、第2 項│徒刑捌月。又施用第二級│
│    │觀護人採尿前回溯26小時、96小│                  │毒品，處有期徒刑肆月。│
│    │時小時內之某時許，在前開住處│                  │                      │
│    │內，分別施用海洛因及甲基安非│                  │                      │
│    │他命各1 次；嗣於99年1 月28日│                  │                      │
│    │下午1 時45分許，因假釋付保護│                  │                      │
│    │管束被告而經通知定期採尿檢驗│                  │                      │
│    │，在同前署接受採集尿液檢體，│                  │                      │
│    │經送檢驗結果呈海洛因類及甲基│                  │                      │
│    │安非他命類陽性反應，而悉上情│                  │                      │
│    │。                          │                  │                      │
└──┴──────────────┴─────────┴───────────┘

司法院資訊處製作；財團法人民間司法改革基金會備份。
